【裁判字號】    90,易,3433
【裁判日期】    900928
【裁判案由】    傷害
【裁判全文】
臺灣高雄地方法院刑事判決                          九十年度易字第三四三三號
    公訴人  臺灣高雄地方法院檢察署檢察官
    被  告  甲○○
右列被告因傷害案件，經檢察官提起公訴（九十年度偵字第一四四０九號），本院判
決如左：
    主  文
甲○○傷害人之身體，處有期徒刑伍月，如易科罰金，以參佰元折算壹日。緩刑貳年
，緩刑期內付保護管束。
    事  實
一、甲○○與乙○○係夫妻，二人具有家庭暴力防治法第三條第一款所定之家庭成員
    關係。民國九十年七月四日凌晨零時二十分許，甲○○與乙○○在雙方同住之高
    雄市旗津區○○○路四六０巷四號住處，因細故發生爭執，詎爭執中甲○○與乙
    ○○竟互相基於普通傷害之犯意，徒手相互扭打，乙○○因而受有臉部玖乘拾公
    分、右肩肆乘肆公分、左肩拾壹乘捌公分、前胸參乘參公分、陸乘肆公分、後背
    肆乘參公分、右臂貳乘肆公分、參乘壹點伍公分、貳乘參公分、左臂拾參乘捌公
    分、右手肆乘參公分及左手肆乘肆公分等全身多處瘀青、瘀血、紅腫之傷害。
二、案經乙○○訴由高雄市政府警察局鼓山分局移送臺灣高雄地方法院檢察署檢察官
    偵查起訴。
    理  由
一、訊據被告甲○○坦承確於右揭時、地與告訴人乙○○相互扭打不諱，核與告訴人
    指訴情節大致相符，而告訴人確因而受有臉部玖乘拾公分、右肩肆乘肆公分、左
    肩拾壹乘捌公分、前胸參乘參公分、陸乘肆公分、後背肆乘參公分、右臂貳乘肆
    公分、參乘壹點伍公分、貳乘參公分、左臂拾參乘捌公分、右手肆乘參公分及左
    手肆乘肆公分等全身多處瘀青、瘀血、紅腫之傷害，亦有卷附之受理家庭暴力事
    件驗傷診斷書一紙可資佐證，雖被告另辯稱是告訴人先拿椅子丟伊，伊肩膀被丟
    到有受傷才徒手反擊，雙方進而發生扭打等云云，並提出驗傷診斷書一紙加以佐
    證，惟此既為告訴人否認，且按侵害已過去後之報復行為，與無從分別何方為不
    法侵害之互毆行為，均不得主張防衛權，此經最高法院八十八年臺上字第四○七
    號判決闡釋在案，故縱本件被告確係遭告訴人持椅子丟擲後始行反擊，因其反擊
    之時，告訴人之侵害行為業已過去，是依前開最高法院之見解，仍不得主張正當
    防衛，自無礙其犯行之成立。從而，本件事證已臻明確，被告犯行洵堪認定，應
    依法加以論科。
二、核被告洪宏星所為，係犯刑法第二百七十七條第一項之傷害罪，屬家庭暴力防治
    法第二條第二項之家庭暴力罪。審酌被告之犯罪動機、目的、手段，與生活狀況
    、品行、智識程度，雖與告訴人為夫妻，猶不知互信互重，併審酌告訴人所受傷
    害非輕等一切情狀，量處如主文所示之刑，並諭知易科罰金之折算標準，以示儆
    懲。又被告前因傷害案件，經本院於七十六年二月十六日以七十六年易字第三一
    二號判決，判處有期徒刑完畢，於七十六年五月二十日易科罰金執行完畢後，未
    曾再受有期徒刑以上刑之宣告，有臺灣高等法院被告全國前案紀錄表可按，其因
    一時失慮，偶罹刑典，經此偵審程序後，當知所警惕，信無再犯之虞，本院因認
    所宣告之刑以暫不執行為適當，併宣告緩刑貳年，以啟自新，並依家庭暴力防治
    法第三十條第一項之規定，於緩刑期內付保護管束。
據上論斷，應依刑事訴訟法第二百九十九條第一項前段，家庭暴力防治法第三十條第
一項，刑法第十一條、第二百七十七條第一項、第四十一條第一項、第七十四條第二
款，罰金罰鍰提高標準條例第一條前段、第二條，判決如主文。
本案經檢察官蕭宇誠到庭執行職務。
中      華      民      國    九十      年      九      月    二十八    日
                                臺灣高雄地方法院刑事第七庭
                                  法  官 劉傑民
右正本證明與原本無異。
如不服本判決，應於判決送達後十日內，向本院提出上訴狀。
                                  書記官 黃琬婷
中      華      民      國    九十      年      九      月    二十八    日
附錄本案科刑判決法條：
中華民國刑法第二百七十七條
 (普通傷害罪)
傷害人之身體或健康者，處三年以下有期徒刑、拘役或一千元以下罰金。
犯前項之罪因而致人於死者，處無期徒刑或七年以上有期徒刑；致重傷者
，處三年以上十年以下有期徒刑。


司法院資訊處製作；財團法人民間司法改革基金會備份。
